【裁判字號】    89,交易,148
【裁判日期】    890429
【裁判案由】    公共危險
【裁判全文】
臺灣桃園地方法院刑事判決                        八十九年度交易字第一四八號
    公  訴  人  臺灣桃園地方法院檢察署檢察官
    被      告  甲○○
右列被告因公共危險案件，經檢察官提起公訴（八十八年度偵字第一七三三九號），
本院判決如左：
        主  文
甲○○服用酒類，不能安全駕駛動力交通工具而駕駛，累犯，處有期徒刑陸月，如易
科罰金以參佰元折算壹日；又因過失傷害人，累犯，處有期徒刑肆月，如易科罰金以
參佰元折算壹日。應執行有期徒刑玖月，如易科罰金以參佰元折算壹日。
        事  實
一、甲○○曾於民國（下同）八十六年八月十九日，因竊盜及詐欺犯行，為本院判處
    應執行有期徒刑九月，同年十一月二十八日確定，同年十二月十日入監服刑，八
    十七年四月十一日執行完畢。猶不知悔改，於八十八年十月十一日晚間六時許，
    在桃園山腳仔麵店與友人飲酒至晚間七時許結束時，其吐氣所含酒精成分已高達
    每公升０．八二毫克，顯然酒醉且不能安全駕駛動力交通工具，仍駕駛其向他人
    所借用之車號Ｖ九〡三三四０號自小貨車，沿國道一號高速公路欲前往桃園縣龍
    潭鄉地區，車行約十分許後，途經南下五十二公里又一百公尺處之內側車道時，
    又本應注意時速九十公里時，應與前車保持四十五公尺之安全距離，而當時視距
    良好、路面無障礙物，按其情形並無不能注意之情形，竟疏未注意與前車保持四
    十五公尺之距離，致於前車剎車減速時，無法及時剎車減速，而為免追撞前車，
    遂緊急將車往右偏駛，致撞及行駛於右鄰車道之陳孟永所駕駛之車號ＪＤ〡三五
    五九號自小客車，陳孟永因受撞擊又將車再往右一車道偏離而擦撞由蔡連泓所駕
    駛車號ＫＢ｜二六二號營業大貨車，適有乙○○駕駛車號ＦＶ｜五四０號營業大
    貨車行駛在車號ＫＢ｜二六二號營業大貨車之後，因閃避不及而撞上車號ＫＢ｜
    二六二號營業大貨車，因此受有腹部鈍傷併小腸斷裂、左脛骨骨折、右足蹠骰處
    骨折之傷害。
二、案經被害人乙○○提出告訴及國道公路警察局第一警察隊報請台灣桃園地方法院
    檢察署檢察官偵查起訴。
    理  由
一、右揭酒醉駕車事實，訊據被告坦承不諱，且事發後經警測試結果，被告吐氣所含
    酒精成份高達每公升０‧八二毫克乙節，並有酒精濃度測定單影本一紙存卷可證
    。此依照交通部運輸研究所七十九年八月對駕駛人行為之研究（酒醉駕車對駕駛
    行為之分析研究）指出：吐氣每公升酒精含量零點二五mg等於血液中酒精濃度（
    Blood Alｃohol Concentration簡稱ＢＡＣ）百分之零點零五（亦即每１００ml
    血液中含５０mg酒精），而（１）ＢＡＣ到達百分之０．０３至百分之０．０５
    時，對駕駛能力之影響為：多數駕駛人心境逐漸變幻不定、視覺與反應靈敏性減
    弱、對速度及距離的判斷力差；對行為之影響為：觀察力逐漸欠缺、心情漸趨輕
    鬆、自信心增加、多話、精神狀態處於陶醉感。（２）ＢＡＣ到達百分之０．０
    ５至百分之０．０８時，對駕駛能力之影響為：反應遲純、駕駛能力受損、遲而
    不決或決而不行。對心理行為之影響為：情緒鬆弛、感情與行為趨向誇張、肌肉
    不協調、精神處於興奮狀態。（３）ＢＡＣ到達百分之０．０８至百分之０．１
    ５時，對駕駛能力之影響為：判斷力嚴重受到影響、官能與精神協調受損、駕駛
    之體能困難增加。對心理行為之影響為：產生情緒異常現象、步伐不平穩、言語
    不清、反應惡劣、記憶及判斷力受損、精神處於錯亂狀態。（４）超過百分之０
．５，對駕駛人能力之影響為：無法開車。對心理行為之影響為：爛醉如泥、失
    去知覺可能致死、精神處於昏睡狀態。飲酒後吐氣０‧五五Mg/L相當於ＢＡＣ百
    分之０．１１，參酌上開說明，其判斷力、精神協調及駕駛體能、精神狀態等綜
    合判斷，已明顯達於不能安全駕駛程度。是本件被告查獲時吐氣所含酒精成份既
    高達０‧八二毫克，猶超過０‧五五毫克甚多，足認被告有服用酒類以致不能安
    全駕駛動力交通工具而駕駛之事實，堪可認定。
二、右揭駕車肇事致人受傷一節，亦據被告坦承不諱，核與告訴人乙○○指訴之情節
    相符，並經證人陳孟永、蔡連泓於警訊中證述屬實，並有現埸照片十二張、警製
    道路交通事故調查報告表及診斷證明書在卷可稽。次按，汽車行駛於高速公路，
    前後兩車間之行車安全距離，在正常天候狀況下，小型車車速時速九十公里時，
    應與前車保持四十五公尺之距離，高速公路交通管制規則第六條第一項，定有明
    文。被告駕車行駛高速公路，自應遵守前揭規定，且依當時情形並無不能注意之
    情事，竟疏未注意，以致肇事使人受傷，其有過失甚明，又其過失行為與被害人
    之受傷間，復有因果關係，是被告過失致人受傷之犯行，事證明確，亦堪認定。
二、核被告甲○○所為係犯刑法第一百八十五條之三不能安全駕駛動力交通工具而駕
    駛罪，第二百八十四條第一項前段之過失傷害罪。其曾有如事實欄所述之前案執
    行紀錄，其於前案有期徒刑執行完畢後，五年內再犯本件有期徒刑以上之罪，均
    構成累犯，均應依法加重其刑。又其所犯上開二罪，犯意各別，行為互異，應予
    分別論處。爰審酌被告之品行、智識程度、過失情節、所生損害及犯後態度等一
    切情狀，分別量處如主文所示之刑及易科罰金之折算標準，並定其應執行之刑及
    易科罰金之折算標準示懲。
據上論斷，應依刑事訴訟法第二百九十九條第一項前段、刑法第一百八十五條之三、
第二百八十四條第一項前段、第四十七條、第四十一條、第五十一條第五款，罰金罰
鍰提高標準條例第一條前段、第二條，判決如主文。
本案經檢察官張尹敏到庭執行職務
中      華      民      國      八十九      年      四    月    二十九  日
                                台灣桃園地方法院刑事第一庭
                                            法  官 潘 政 宏
右正本證明與原本無異。
如不服本判決，應於判決送達後十日內向本院提出上訴狀( 應附繕本 )，上訴於
臺灣高等法院。
                                            書記官   游  誼
中        華        民        國   八十九   年   五   月    四    日
附錄法條：刑法第一百八十五條之三、第二百八十四條第一項
刑法第二百八十四條
因過失傷害人者，處六月以下有期徒刑、拘役或五百元以下罰金。致重傷者，處一年
以下有期徒刑、拘役或五百元下罰金。
從事業務之人，因業務之過失傷害人者，處一年以下有期徒刑、拘役或一千元以下罰
金。致重傷者，處三年以下有期徒刑、拘役或二千元以下罰金。
刑法第一百八十五條之三
服用毒品、麻醉藥品、酒類或其他相類之物，不能安全駕駛動力交通工具而駕駛者，
處一年以下有期徒刑、拘役或三萬元以下罰金。


司法院資訊處製作；財團法人民間司法改革基金會備份。
